【裁判字號】    92,重訴,237
【裁判日期】    920731
【裁判案由】    返還消費借貸款
【裁判全文】
臺灣板橋地方法院民事判決  九十二年度重訴字第二三七號
    原      告    臺灣銀行
    法定代理人    丁○○
    訴訟代理人    戊○○
    複  代理人    丙○○
    被      告    友大枓技工業股份有限公司
?
    兼法定代理人  乙○○
    被      告    甲○○
                  己○○
右當事人間請求返還消費借貸款事件，本院判決如左：
    主      文
被告應連帶給付原告新台幣壹億陸仟壹佰零玖萬伍仟捌佰玖拾元，及如附表所示之
利息與違約金。
訴訟費用由被告連帶負擔。
本判決第一項於原告以新台幣伍仟佰柒拾萬元供擔保後，得假執行。
    事      實
甲、原告方面：
壹、聲明：如主文第一項所示，並願供擔保請准宣告假執行。
貳、陳述：
一、緣被告友大科技工業股份有限公司（下稱友大科技公司）邀同被告乙○○、甲○
    ○及己○○為連帶保證人，向原告借用左列十筆借款：
（一）民國八十八年一月十三日向原告借款新台幣（下同）一九、ＯＯＯ、ＯＯＯ元
      ，約定借款期限七年，自八十八年一月十三日起至九十五年一月十三日止，其
      利息按年率七‧八七五％計算，上開利率係按訂約時原告基本放款利率另加碼
      年率Ｏ‧六二五％訂定，並於原告基本放款利率調整時，自調整日起，按調整
      後之基本放款利率及加碼年率浮動計息；借款人倘不依期還本或付息，除願就
      遲延還本部份，自遲延時起按本借款利率給付遲延利息外，並應就遲延還本付
      息部份，本金自到期日起，利息自付息日，照應還款額，逾期六個月（含）以
      內者，按本借款利率百分之十，逾期六個月以上者，就超過六個月之部份，按
      本借款利率百分之二十計付違約金。
（二）八十八年七月六日向原告借款一Ｏ、ＯＯＯ、ＯＯＯ元，約定借款期限五年，
      自八十八年七月六日起至九十三年七月六日止，其利息基金保證部份按年率七
      ‧八二五％、非基金保證部份按年率七‧九五％計算，上開利率係按訂約時原
      告基本放款利率基金保證部份另加碼年率Ｏ‧六二五％、非基金保證部份另加
      碼年率Ｏ‧七五％訂定，並於原告基本放款利率調整時，自調整日起，按調整
      後之基本放款利率及加碼年率浮動計息；借款人倘不依期還本或付息，除願就
      遲延還本部份，自遲延時起按本借款利率給付遲延利息外，並應就遲延還本付
      息部份，本金自到期日起，利息自付息日，照應還款額，逾期六個月（含）以
      內者，按本借款利率百分之十，逾期六個月以上者，就超過六個月之部份，按
      本借款利率百分之二十計付違約金。
（三）八十八年九月二十三日向原告借款一三、二ＯＯ、ＯＯＯ元，約定借款期限十
      二年，自八十八年九月二十三日起至一ＯＯ年九月二十三日止，其利息按年率
      七‧七％計算，上開利率係按訂約時原告基本放款利率另加碼年率Ｏ‧五％訂
      定，並於原告基本放款利率調整時，自調整日起，按調整後之基本放款利率及
      加碼年率浮動計息；借款人倘不依期還本或付息，除願就遲延還本部份，自遲
      延時起按本借款利率給付遲延利息外，並應就遲延還本付息部份，本金自到期
      日起，利息自付息日，照應還款額，逾期六個月（含）以內者，按本借款利率
      百分之十，逾期六個月以上者，就超過六個月之部份，按本借款利率百分之二
      十計付違約金。
（四）八十八年九月二十三日向原告借款三六、ＯＯＯ、ＯＯＯ元，約定借款期限七
      年，自八十八年九月二十三日起至九十五年九月二十三日止，其利息按年率七
      ‧七％計算，上開利率係按訂約時原告基本放款利率另加碼年率Ｏ‧五％訂定
      ，並於原告基本放款利率調整時，自調整日起，按調整後之基本放款利率及加
      碼年率浮動計息；借款人倘不依期還本或付息，除願就遲延還本部份，自遲延
      時起按本借款利率給付遲延利息外，並應就遲延還本付息部份，本金自到期日
      起，利息自付息日，照應還款額，逾期六個月（含）以內者，按本借款利率百
      分之十，逾期六個月以上者，就超過六個月之部份，按本借款利率百分之二十
      計付違約金。
（五）九十年十一月三十日簽訂額度二四、ＯＯＯ、ＯＯＯ元放款借據乙紙，約定循
      環動用期限自九十年十一月三十日起至九十一年十一月三十日止，其利息按年
      率七‧一六五％計算，上開利率係按訂約時原告基本放款利率另加碼年率Ｏ‧
      三七五％訂定，並於原告基本放款利率調整時，自調整日起，按調整後之基本
      放款利率及加碼年率浮動計息；借款人倘不依期還本或付息，除願就遲延還本
      部份，自遲延時起按本借款利率給付遲延利息外，並應就遲延還本付息部份，
      本金自到期日起，利息自付息日，照應還款額，逾期六個月（含）以內者，按
      本借款利率百分之十，逾期六個月以上者，就超過六個月之部份，按本借款利
      率百分之二十計付違約金。
（六）九十年十一月三十日簽訂額度一Ｏ、ＯＯＯ、ＯＯＯ元放款借據乙紙，約定循
      環動用期限自九十年十一月三十日起至九十一年十一月三十日止，其利息基金
      保證部份按年率七‧Ｏ四％、非基金保證部份按年率七‧一六五％計算，上開
      利率係按訂約時原告基本放款利率基金部份另加碼年率Ｏ‧二五％、非基金部
      份另加碼年率Ｏ‧三七五％訂定，並於原告基本放款利率調整時，自調整日起
      ，按調整後之基本放款利率及加碼年率浮動計息；借款人倘不依期還本或付息
      ，除願就遲延還本部份，自遲延時起按本借款利率給付遲延利息外，並應就遲
      延還本付息部份，本金自到期日起，利息自付息日，照應還款額，逾期六個月
      （含）以內者，按本借款利率百分之十，逾期六個月以上者，就超過六個月之
      部份，按本借款利率百分之二十計付違約金。
（七）九十年十一月三十日簽訂額度五Ｏ、ＯＯＯ、ＯＯＯ元放款借據乙紙，約定循
      環動用期限自九十年十一月三十日起至九十一年十一月三十日止，其利息按撥
      貸日原告基本放款利率及加碼年率計算（訂約時為年率七‧一六五％），其加
      碼年率為Ｏ‧三七五％；借款人倘不依期還本或付息，除願就遲延還本部份，
      自遲延時起按本借款利率給付遲延利息外，並應就遲延還本付息部份，本金自
      到期日起，利息自付息日，照應還款額，逾期六個月（含）以內者，按本借款
      利率百分之十，逾期六個月以上者，就超過六個月之部份，按本借款利率百分
      之二十計付違約金。
（八）九十年十一月三十日簽訂額度一Ｏ、ＯＯＯ、ＯＯＯ元放款借據乙紙，約定循
      環動用期限自九十年十一月三十日起至九十一年十一月三十日止，其利息按撥
      貸日原告基本放款利率及加碼年率計算（訂約時基金保證部份為年率七‧Ｏ四
      ％、非基金保證部份為年率七‧一六五％），其加碼年率基金保證部份為Ｏ‧
      二五％、非基金保證部份為Ｏ．三七五％；借款人倘不依期還本或付息，除願
      就遲延還本部份，自遲延時起按本借款利率給付遲延利息外，並應就遲延還本
      付息部份，本金自到期日起，利息自付息日，照應還款額，逾期六個月（含）
      以內者，按本借款利率百分之十，逾期六個月以上者，就超過六個月之部份，
      按本借款利率百分之二十計付違約金。
（九）九十年十一月三十日簽訂額度三Ｏ、ＯＯＯ、ＯＯＯ元放款借據乙紙，約定循
      環動用期限自九十年十一月三十日起至九十一年十一月三十日止，其利息按撥
      貸日原告基本放款利率及加碼年率計算（訂約時為年率七‧一六五％），其加
      碼年率為Ｏ‧三七五％；借款人倘不依期還本或付息，除願就遲延還本部份，
      自遲延時起按本借款利率給付遲延利息外，並應就遲延還本付息部份，本金自
      到期日起，利息自付息日，照應還款額，逾期六個月（含）以內者，按本借款
      利率百分之十，逾期六個月以上者，就超過六個月之部份，按本借款利率百分
      之二十計付違約金。
（十）九十年十二月四日簽訂額度五、ＯＯＯ、ＯＯＯ元國內購料融資約定書乙紙，
      約定循環動用期限自九十年十二月四日起至九十一年十二月四日止，其利息按
      撥墊日原告基本放款利率及加碼年率計算（訂約時基金保證部份為年率七‧Ｏ
      四％、非基金保證部份為年率七‧一六五％），其加碼年率基金保證部份為Ｏ
      ‧二五％、非基金保證部份為Ｏ．三七五％；借款人倘不依期還本或付息，除
      願就遲延還本部份，自遲延時起按本借款利率給付遲延利息外，並應就遲延還
      本付息部份，本金自到期日起，利息自付息日，照應還款額，逾期六個月（含
      ）以內者，按本借款利率百分之十，逾期六個月以上者，就超過六個月之部份
      ，按本借款利率百分之二十計付違約金。
二、前開十筆借款皆約定借用人如有經票據交換所公告拒絕往來、停止營業等情形時
    ，原告無須事先通知或催告得隨時減少對借用人之授信額度或縮短授信期限，或
    視為全部到期。詎被告友大科技公司於九十一年六月十四日經台北市票據交換所
    公告為拒絕往來戶，並已大門深鎖停止營業，依約定本行將前開各筆借款於九十
    一年七月四日視為全部到期，迄今被告友大科技公司尚積欠聲請人一六一、Ｏ九
    五、八九三元及如附表所示之利息暨違約金未還，雖經原告多次催討，惟被告均
    置之不理，又被告乙○○、甲○○、己○○既為連帶保證人，依法自應負連帶清
    償責任。
三、依放款借據及國內購料融資約定書之約定，前開各筆借款涉訟時，借用人及連帶
    保證人對原告所負之各宗債務，合意以本院為第一審管轄法院，併此敘明。
參、證據：提出放款借據九件及國內購料融資約定書一件為證。
乙、被告方面：
    被告未於言詞辯論期日到場，亦未提出書狀作何聲明或陳述。
    理      由
壹、程序方面：
一、本件兩造於消費者貸款契約書，約定因契約涉訟時，同意以本院為第一審管轄法
    院，故本院亦有合意管轄權，合先敘明。
二、本件被告未於言詞辯論期日到場，核無民事訴訟法第三百八十六條所列各款情形
    ，爰依原告之聲請，由其一造辯論而為判決。
貳、得心證之理由：
一、本件原告主張之右揭事實，業據其提出放款借據九件及國內購料融資約定書一件
    為證，且被告已於相當時期受合法之通知，而於言詞辯論期日不到場，亦未提出
    準備書狀以為抗辯，依民事訴訟法第二百八十條第三項準用第一項之規定，視同
    自認，應堪信為真實。
二、從而，原告依消費借貸及連帶保證之法律關係，訴請被告連帶給付一億六千一百
    零九萬五千八百九十三元，及如附表所示之利息與違約金，洵屬正當，應予准許
    。
參、假執行之宣告：
    原告陳明願供擔保請准宣告假執行，核無不合，爰定相當之擔保金額准許之。
肆、據上論結：本件原告之訴為有理由，並依民事訴訟法第三百八十五條第一項前段
    、第八十五條第二項、第三百九十條第二項，判決如主文。
中      華      民      國    九十二    年      七      月    三十一    日
                                    臺灣板橋地方法院民事第二庭
~B法  官  連士綱
右為正本係照原本作成。
如對本判決上訴，須於判決送達後廿日內向本院提出上訴狀。
中      華      民      國    九十二    年      七      月    三十一    日
~B書記官  李宏明


司法院資訊處製作；財團法人民間司法改革基金會備份。
